臺灣臺北地方法院民事判決
111年度訴字第2591號
原      告  安泰商業銀行股份有限公司


法定代理人  丁予康  
訴訟代理人  林炎奎  
被      告  林琬如  
上列當事人間給付簽帳卡消費款事件，本院於民國111年8月11日
言詞辯論終結，判決如下：
    主  文
被告應給付原告新臺幣陸拾肆萬柒仟陸佰壹拾玖元，及其中新臺
幣壹拾捌萬叁仟伍佰壹拾伍元自民國一百一十一年五月三日起至
清償日止，按週年利率百分之十五計算之利息。
訴訟費用由被告負擔。
    事實及理由
壹、程序方面：
一、按當事人得以合意定第一審管轄法院。但以關於由一定法律
    關係而生之訴訟為限。前項合意，應以文書證之，民事訴訟
    法第24條定有明文。查，依兩造約定以本院為第一審管轄法
    院，有安泰商業銀行信用卡約定條款第24條可憑（見本院卷
    第31頁），故本院自有管轄權，合先敘明。
二、次按不變更訴訟標的，而補充或更正事實上之陳述者，非為
    訴之變更或追加，民事訴訟法第256條定有明文。查本件原
    告起訴時聲明為：被告應給付原告新臺幣（下同）64萬7,61
    9元整，及其中本金18萬3,515元整及自民國111年5月3日起
    至清償日止，按年息15%計算之利息（見本院卷第7頁）。嗣
    於本院審理中更正聲明為：被告應給付原告64萬7,619元，
    及其中本金18萬3,515元自111年5月3日起至清償日止，按年
    息15%計算之利息（見本院卷第43頁），核其所為僅屬原告
    更正其事實上陳述，非為訴之變更、追加，揆諸前開規定，
    並無不合，自應予准許。
貳、實體方面：
一、原告起訴主張：被告前向伊申請信用卡使用，依約被告得於
    特約商店記帳消費、預借現金或代償債務，但被告應於當期
    繳款截止日前向伊全部清償，或以循環信用方式繳付最低應
    繳金額，逾期清償者，自各筆帳款實際墊款日起，則應給付
    每筆得計入循環信用本金之帳款，以週年利率19.71%計算至
    清償日止之利息，並自銀行法第47條之1於104年9月1日施行
    後，調整為週年利率15%。詎被告於96年8月17日起未依約清
    償，依安泰商業銀行信用卡約定條款第22條之約定，被告喪
    失期限利益，所有債務視為全部到期，尚欠帳款64萬7,619
    元（內含本金18萬3,515元、利息46萬4,104元），及其中18
    萬3,515元自111年5月3日起至清償日止，按週年利率15%計
    算之利息未為給付。為此，爰依消費借貸之法律關係提起本
    件訴訟等語，並聲明：如主文第1項所示。
二、被告則以：原告將利息循環計入，導致利息高於本金，現無
    能力償還本息。伊願自今年起按每月1,000元、明年起按每
    月2,000元之方式分期償還等語，資為抗辯。並聲明：原告
    之訴駁回。
三、按消費借貸之借用人應於約定期限內，返還與借用物種類、
    品質、數量相同之物，民法第478條前段定有明文。又依同
    法民法第233條第1項規定，遲延之債務，以支付金錢為標的
    者，債權人得請求依法定利率計算之遲延利息，但約定利率
    較高者，仍從其約定利率。經查，原告就主張之上開事實，
    業據其提出信用卡申請書、轉呆戶欠繳明細清單、安泰商業
    銀行信用卡約定條款等件為證（見本院卷第9至31頁），互
    核相符。被告雖辯稱，前開欠款金額之利息循環計入，導致
    本息過高，其無力償還等語，惟原告請求之利息並未高於其
    與被告所約定，且均合於民法第205條之規定，又被告目前
    縱無資力清償債務，亦不能免於清償責任，是被告上開抗辯
    均非可採。本院審酌原告提出之前該證據，認原告之主張為
    真實。至被告固請求分期清償債務，惟按民事訴訟法第396
    條第1項規定：判決所命之給付，其性質非長期間不能履行
    ，或斟酌被告之境況，兼顧原告之利益，法院得於判決內定
    相當之履行期間或命分期給付。經原告同意者，亦同。查原
    告並未同意定相當履行期間或命分期給付，而被告亦未提出
    之全部財產狀況或無清償能力之證明供本院斟酌，自難認有
    另定履行期間或命分期給付之必要，被告此部分抗辯，尚無
    足取。從而，原告依消費借貸之法律關係，請求被告給付如
    主文所示金額及利息，為有理由，應予准許。
四、據上論結，本件原告之訴為有理由，依民事訴訟法第78條，
    判決如主文。
中　　華　　民　　國　　111 　年　　8 　　月　　24　　日
                  民事第八庭    法　官　鄭佾瑩
以上正本係照原本作成。
如對本判決上訴，須於判決送達後20日內向本院提出上訴狀。如
委任律師提起上訴者，應一併繳納上訴審裁判費。
中　　華　　民　　國　　111 　年　　8 　　月　　24　　日
                                書記官　何明芝